MI CURRICULUM VITAE

Mis Datos

LORENA LUCIA RUIZ 27 años, Argentina, Soltera. Tafi Viejo, Tucumán, Argentina Tel. (0381) 4614631 / (0381) 156285888 Jucia-cfs@hotmail.com

Objetivo laboral

Objetivo Laboral: Contribuir con mis conocimientos y capacidades a dicha empresa si es que se requiere un perfil solicitado de acuerdo a mis estudios mencionados, seguir perfeccionándome en mis áreas de trabajo que son importantes dentro del ámbito laboral, como así tener un trabajo estable, bien remunerado que me permita crecer profesionalmente...Soy una persona dinámica, activa, con mucha predisposición, dispuesta a adaptarme a otros empleos (fuera de mi experiencia laboral), y cumplir siempre los objetivos planteados por la empresa.. Dispuesto a reubicarme de ciudad. Dispuesto a reubicarme de país. Disponibilidad full-time lunes a domingos de 07:00 a 22:00 hs

Experiencia laboral

Supervisor de Operaciones en Call Center - EDET SA - Argentina

08.2011 - Presente (1 año y 2 meses)

Jerarquía: Jefe / Supervisor / Responsable · Sector: Seguridad Informática · Industria: Energía Operaciones -Call Center-Atención a Clientes-Soluciones -Administración

<u>DOCENTE</u> · Centros de Estudios Proyectar · Argentina

07.2009 - 06.2011 (2 años)

Jerarquía: Jefe / Supervisor / Responsable · Sector: Ingeniería en Telecomunicaciones · Industria: Educación DOCENTE DE OPERADOR DE PC JUNIOR OPERADOR DE PC ADMINISTRATIVO OPERADOR DE PC -ORIENTACION DOCENTE OPERADOR DE PC AVANZADO DISEÑO GRAFICO

• Soporte Técnico · Telefónica · Argentina

03.2009 - 06.2011 (2 años y 3 meses)

Jerarquía: Jefe / Supervisor / Responsable · Sector: Soporte Técnico / Mesa de Ayuda · Industria: Telecomunicaciones Soporte técnico del sistema interno-reingreso a sistema de equipos con fallas...control de personal...solución operaciones mal gestionadas de vendedores Retails....etc.

BACKOFFICE · call center ATUSA · Argentina

02.2009 - Presente (3 años y 8 meses)

 ${\sf Jerarqu\'a: Senior / Semi-Senior \cdot Sector: Tecnolog\'ia / Infraestructura \cdot Industria: Telecomunicaciones}$

BACKOFFICE OBJETIVO: conseguir mejores resultados en los procesos empresariales es preciso controlar el estado de Back office y tener aliado de confianza que conozca el sector de negocio de modo amplio y estratégico. La solución de Back Office tiene como objetivo facilitarle las tareas de apoyo y "retaguardia" de empresa Movistar, automatizando los procesos de gran volumen, actividades rutinarias y repetitivas. Garantizamos el control del proceso de back office, la productividad y un alto nivel de calidad de todos los procedimientos. Con ello dispondrá de un instrumento esencial para la administración de sus procesos y niveles de servicio

Administrativa · Banco Santander Rio · Argentina

01.2008 - 05.2009 (1 año y 4 meses)

Jerarquía: Junior · Sector: Administración · Industria: Banca / Financiera

He ingresado como pasante ...primero como cajera ...luego Atención al Cliente...(cuentas corrientes -plazos fijos-prestamos personales)......en el último mes trabajando de ese año...realice un reemplazo en el area de Soporte Tecnico de la Empresa...

• Recepcionista · Concesionaria Mercedes Benz · Argentina

01.2008 - 02.2009 (1 año y 1 mes)

Jerarquía: Junior · Sector: Administración · Industria: Telecomunicaciones

.Atención a Clientes-Telefonista-Recepción de pagos de planes de autos...(solo corporativos)

SECRETARIA · UNT-FRT · Argentina

02.2006 - 12.2007 (1 año y 10 meses)

Jerarquía: Junior · Sector: Administración · Industria: Información e Investigación ADMINISTRACION EN GRAL ATENCION TELEFONICA ATENCION AL PUBLICO

Educación

ABOGACIA · Universidad Blas Pascal · Argentina
10.2012- Presente

Nivel: Universitario En curso · Área de Estudio: Derecho

Promedio: 1 · Materias aprobadas: 1 Materias de la carrera: 50

 ING EN SISTEMAS DE LA INFORMACION · Universidad Tecnológica Nacional (UTN) · Argentina 05.2003 - 11.2010 (7 años y 6 meses)

Nivel: Universitario Abandonado · Área de Estudio: Ing. Informática / Sistemas

Promedio: 7 · Materias aprobadas: 18 Materias de la carrera: 50

3. <u>BACHILLER CON ORIENTACION DOCENTE</u> · NTRA SRA DE LA CONSOLACION · Argentina 03.1998 - 11.2002 (4 años y 8 meses)

Nivel: Secundario Graduado · Área de Estudio: Bachiller

Promedio: 8 · Materias aprobadas: 16 Materias de la carrera: 16

Informática

Herramientas Gráficas.

AUTOCAD

Intermedio

Herramientas Office.

OFFICE 2000

Avanzado

Sistemas Operativos.

WINDOWS 2000

Avanzado

Base de Datos.

M. ACCESS

Avanzado

. Herramientas Gráficas.

COREL DRAW

Intermedio

Herramientas Gráficas.

PHOTOSHOP-PUBLISHER-POWER POINT

Intermedio

Idiomas

- Francés. Nivel oral Intermedio. Nivel escrito Intermedio. Nivel de lectura Intermedio. Ultima vez aplicado: Actualmente
- Inglés. Nivel oral Intermedio. Nivel escrito Avanzado. Nivel de lectura Intermedio. Ultima vez aplicado: 1 año

Otros Conocimientos

<u>OPERADOR AVANZADO DE PC</u>. : Aplicación de Herramientas Informáticas(Microsoft Word- Microsoft Excel- Microsoft Power point- Microsoft Access-Internet-Correo Electrónico).

EXCEL CONTABLE. Aplicación de herramientas contables sobre sistema de Excel-Gráficos-Operaciones Matemáticas – Funciones-Filtros.

<u>ADMINISTRACION CONTABLE</u>. Empresas, Clasificación, Registraciones Contables, Comprobantes Comerciales, Contabilidadliquidaciones de sueldos-impuestos- etc..

<u>OPERADOR DE TANGO GESTION</u>. Gestión Administrativa Contable, Ventas, Contabilidad, Stock, Sueldos, Compras, Cash Flow, Fondos Proveedores.

<u>AUTOCAD</u>. Estructuras de planos, Proyectos, Herramientas, Diseño . .

<u>DISEÑO GRAFICO</u>. Corel Draw- Publisher -Teoría del Color –Teoría de Folletos Tipografia. Diseño de: Folletos-Tarjetas – Afiches-Logos – Revistas etc..

<u>Gestión Integral del Tiempo</u>. Capacitación de la Empresa....en manejo de actividades...tiempo eficiencia ..eficacia ..Productividad..Ausentismo....

<u>Blackberry Curve 8300</u>. Capacitación a cargo de la Empresa.... conocimientos del equipo...modelos-aplicaciones-tipo de procesador que se maneja....beneficios...etc.

<u>Incidencias Migración dentro de Sistema Interno</u>. Capacitación a cargo de la Empresa....como solucionar errores en sistema...el tiempo de resolución...las modificaciones que deben hacerse ...etc.

Negociación Básica. Capacitación a cargo de la Empresa... Como se debe interactuar con el cliente...Individuos/Profesionales/Empresas...aptitud...liderazgo...compromiso...habilidades..etc.

<u>Aplicaciones Móviles...I Y II.</u> Capacitación a Cargo de la Empresa.... Conocimientos de planes prepagos...con abono mensuales..Servicios de valor agregado....garantías..etc.

<u>Windows Phone</u>. Capacitación a Cargo de la Empresa... Conocimientos básicos de Windows en todo tipo de telefonías....en equipos de alta gama como los Smartphone..y Blackberry..etc.

Sistemas de Tickets Únicos. Capacitación a Cargo de la Empresa.... conocimientos de sistema único de identificaciones a tickets enviados a mesa de soportes portales de gestión...de la empresa y sus respectivas soluciones.... <u>Técnicas de Autodesarrollo</u>. Métodos, Técnicas o recursos para lograr el autodesarrollo ejercicios para el crecimiento personal.. Trabajar con cualidades, habilidades, destrezas, conocimientos, etc. Remedy. Conocimientos Avanzados del Sistema de Tickets utilizados por Movistar para gestiones específicas. Control de Estrés. Aprender a manejar el estrés laboral de forma tal que no perjudique su salud.